【裁判字號】    89,易更(一),3
【裁判日期】    900130
【裁判案由】    違反毒品危害防制條例
【裁判全文】
臺灣基隆地方法院刑事判決                      八十九年度易更（一）字第三號
    公  訴  人  臺灣基隆地方法院檢察署檢察官
    被      告  甲○○
右列被告因違反毒品危害防制條例案件，經檢察官聲請簡易判決處刑（八十九年度毒
偵字第九三一號），本院簡易庭認不宜依簡易程序處理，移由刑事庭改依通常程序審
理，及移送本院併案審理（八十九年度毒偵字第二三五三號），本院判決如左：
    主  文
甲○○連續施用第二級毒品，處有期徒刑陸月，如易科罰金，以佰元折算壹日；扣
案之安非他命壹包（毛重捌點肆公克）沒收銷燬之。扣案之吸食器壹組沒收之。
    事  實
一、甲○○前因施用第二級毒品安非他命案件，經本院以八十七年度毒聲字第五五三
    號及八十八年度毒聲字第八０三號先後二次裁定送觀察、勒戒後，均無繼續施用
    傾向，經臺灣基隆地方法院檢察署檢察官分別以八十七年度偵字第五三三四號及
    八十八年度偵緝字第二九九號不起訴處分確定，復於民國八十八年間因施用第二
    級毒品安非他命案件，經本院於八十八年十一月十九日以八十八年度基簡字第九
    二一號判處有期徒刑五月，並於同年十二月二十七日判決確定，素行不端。甲○
    ○又基於概括犯意，分別於同年十二月二十八日及八十九年十一月八日二十時許
    ，在基隆市○○區○○街五十號二樓居處等地，連續施用第二級毒品安非他命，
    嗣為警各於八十八年十二月三十日及八十九年十一月八日，在基隆市○○路一二
    ０號十樓及同市○○區○○街五十號二樓二度為警查獲，並扣得安非他命一包（
    毛重八‧四公克）及吸食器一組。
二、案經臺北市政府警察局信義分局報請臺灣基隆地方法院檢察署檢察官偵查後聲請
    以簡易判決處刑，並經基隆市警察局第四分局報請該署檢察官移送本院併案審理
    。
    理  由
一、右揭犯罪事實，業據被告坦承不諱，而被告被查獲當日經警採集尿液送鑑結果，
    呈現甲基安非他命之陽性反應，此有臺北市立療養院煙毒尿液檢驗報告書及基隆
    市衛生局檢驗成績書各一份在卷可稽，復有安非他命一包（毛重八‧四公克）、
    吸食器一組扣案可資佐證。又被告前因施用第二級毒品安非他命案件，經本院以
    八十七年度毒聲字第五五三號及八十八年度毒聲字第八０三號先後二次裁定送觀
    察、勒戒後，均無繼續施用傾向，由臺灣基隆地方法院檢察署檢察官分別以八十
    七年度偵字第五三三四號及八十八年度偵緝字第二九九號不起訴處分確定，有臺
    灣基隆地方法院檢察署刑案資料查註紀錄表在卷足憑。本件事證明確，被告犯行
    洵堪認定。
二、查安非他命係毒品危害防制條例所定之第二級毒品，此為該條例第二條第二項第
    二款所明定。又犯毒品危害防制條例第十條施用毒品之罪者，檢察官應先將被告
    送勒戒處所觀察、勒戒，經觀察、勒戒後，無繼續施用毒品傾向者，應由檢察官
    為不起訴處分，有繼續施用毒品之傾向者，由檢察官聲請法院裁定令入戒治處所
    施以強制戒治；依前開規定為不起訴處分後，五年內再犯施用毒品之罪，經觀察
    勒戒後，認有繼續施用毒品之傾向或三犯以上者，不適用前開規定，但應由檢察
    官聲請法院裁定令入戒治處所施以強制戒治，毒品危害防制條例第二十條定有明
    文。本件被告於八十七年及八十八年間，二度因施用第二級毒品安非他命案件，
    經本院於非別裁定送勒戒處所觀察、勒戒後，五年以內因本案而三犯同一法條罪
    名，已如前述，依毒品危害防制條例第二十條第三項規定，自應依法處罰，核被
    告所為，係犯毒品危害防制條例第十條第二項之施用第二級毒品罪。其持有第二
    級毒品安非他命之低度行為，應為施用第二級毒品之高度行為所吸收，不另論罪
    。被告先後多次施用第二級毒品安非他命犯行之時間緊接，所犯罪名及構成要件
    均相同，顯係基於概括犯意反覆為之，為連續犯，應依刑法第五十六條之規定以
    一罪論，並加重其刑。檢察官移送併案審理被告於八十九年十一月八日施用第二
    級毒品安非他命之犯行，核與公訴人聲請簡易判決處刑（與起訴效力同）部分有
    連續犯之裁判上一罪關係，為同一犯罪事實，應由本院併予審理。爰審酌被告前
    於八十八年間因施用第二級毒品安非他命案件，甫經本院於八十八年十一月十九
    日判處有期徒刑五月，並於同年十二月二十七日判決確定，有本院被告全國前案
    紀錄表附卷可據，其素行不端，並審酌安非他命係足以危害個人健康及社會安全
    之管制物品，其犯罪之自我麻醉動機、手段、所生自我戕害結果及犯罪後尚能自
    承犯行之態度等一切情狀，量處如主文所示之刑，並諭知易科罰金之折算標準，
    以示懲儆。扣案之第二級毒品安非他命一包（毛重八‧四公克），應依毒品危害
    防制條例第十八條第一項前段之規定沒收銷燬之；又扣案之吸食器一組，係被告
    供犯罪所用之物，且為被告所有，業經被告於警訊時供明在卷，爰依刑法第三十
    八條第一項第二款併予宣告沒收。
三、公訴人聲請簡易判決處刑意旨另以被告甲○○自八十八年十二月二十三日起至同
    年月三十日經警查獲採尿前四十八小時內，在基隆市○○路一二０號十樓，施用
    第二級毒品安非他命，因認涉犯施用第二級毒品之罪嫌。按案件曾經判決確定者
    ，應諭知免訴之判決，刑事訴訟法第三百零二條第一款定有明文。此所謂案件，
    不僅指事實完全同一之案件，關於實質上一罪或裁判上一罪之案件，均有其適用
    ，亦經最高法院六十年臺非字第七七號著有判例可資參照。復按裁判宣示或送達
    於當事人、代理人、辯護人或其他受裁判之人時，始對外發生裁判之效力，刑事
    簡易案件之判決，既未經宣判，該判決自應以正本送達於當事人時，始對外發生
    效力，而此之當事人，包括檢察官、自訴人及被告，只要有其中一當事人，收受
    判決正本，該項判決即對外發生效力。因此依簡易程序判決後，因未上訴而確定
    ，其判決確定既判力對於時間效力之範圍，應以判決正本送達任一當事人時為準
    。經查被告前於八十八年七月二十七日觀察勒戒執行完畢，經檢察官不起訴處分
    後之某日起，迄八十八年十月二十八日二十二時三十分之前四十八小時內，施用
    第二級毒品安非他命等情，業經本院簡易庭於八十八年十一月十九日以八十八年
    度基簡字第九二一號判處有期徒刑五月，並於同年十二月二十七日將判決書送達
    檢察官收受、同年月三十日將判決書送達於被告收受，該判決未經上訴而確定，
    揆諸首揭說明，應以檢察官收受判決書之日即八十九年十二月二十七日為既判力
    延長之終點。綜觀該確定判決內所述被告之施用毒品犯行，及被告自八十八年十
    二月二十三日起至同年月二十七日即上開確定判決既判力延長之終點時止之施用
    毒品犯行，時間緊接，所犯構成要件相同，顯係基於概括犯意反覆而為之連續犯
    ，屬裁判上一罪，依照上開規定及說明，本應諭知免訴之判決，惟公訴人認此部
    分與前開論罪科刑之部分有連續犯之裁判上一罪關係，爰不另為免訴之諭知，附
    此敘明。
據上論斷，應依刑事訴訟法第二百九十九條第一項前段，毒品危害防制條例第十條第
二項、第二十條第三項、第十八條第一項前段，刑法第十一條前段、第五十六條、第
四十一條、第三十八條第一項第二款，罰金罰鍰提高標準條例第二條，判決如主文。
本案經檢察官黃士元到庭執行職務
中      華      民      國      九十      年      一      月    三十    日
                                    臺灣基隆地方法院刑事第三庭
                                            法  官  姚  貴  美
右正本證明與原本無異。
對於本件判決如有不服，應於收受送達後十日內，向本院提出上訴書狀，上訴於臺灣
高等法院，並按他造當事人之人數附具繕本。
                                            書記官  明  祖  斌
中      華      民      國      九十      年      二      月    十四    日
附錄論罪法條
毒品危害防制條例第十條第二項：
施用第二級毒品者，處三年以下有期徒刑。


司法院資訊處製作；財團法人民間司法改革基金會備份。
